臺灣新竹地方法院刑事判決
110年度智訴字第7號
公  訴  人  臺灣新竹地方檢察署檢察官
被      告  黃筱婷



選任辯護人  查名邦律師
上列被告因違反洗錢防制法等案件，經檢察官提起公訴（109 年
度偵字第5390號、第6595號、110年度偵字第4973號），本院依
簡式審判程序判決如下：
    主  文
乙○○犯洗錢防制法第十四條第一項之一般洗錢罪，處有期徒刑柒
月，併科罰金新臺幣拾萬元，罰金如易服勞役，以新臺幣壹仟元
折算壹日。緩刑參年，緩刑期內付保護管束，並應於本案判決確
定後壹年內，向公庫支付新臺幣拾萬元，及於本判決確定之日起
貳年內，向執行檢察官指定之政府機關、政府機構、行政法人、
社區或其他符合公益目的之機構或團體，提供陸拾小時之義務勞
務。扣案如附表一所示之物、附表三編號2至7、9至14所示之物
均沒收。
    事  實
一、本件犯罪事實：
　㈠乙○○明知附表一所示之商標圖樣，現仍於商標專用期間，且
    使用上開商標圖樣之商品，在國內市場行銷甚廣，為業界及
    一般消費大眾所共知，未經商標專用權人之同意或授權不得
    販賣，且其明知附表一所示之商品係其向中國大陸地區之廠
    商，以顯低於正版商品市價之價格所購入，均未經附表一所
    示之商標權人同意或授權，於同一商品、使用相同註冊商標
    之侵害商標權商品，竟為隱蔽自己網路使用者身分以避免遭
    到警方查緝，先於民國108年2、3月間，在其位在臺南市○○
    區○○路0段000巷00號住處內，以新臺幣1,500元之價格，在
    蝦皮拍賣網站購買0000000000號門號，再於108年10月間，
    在通訊軟體「微信」上向真實姓名、年籍均不詳，暱稱「無
    心」之人，以人民幣800元購買蝦皮拍賣網站「iuspo198」
    帳號；並自108年11月間起在上址住處內，以通訊軟體「微
    信」下單及以中國第三方支付服務平台「支付寶」支付人民
    幣貨款之方式，向大陸地區不詳人士購買大量仿冒之低價化
    妝品及保養品後，乙○○即基於詐欺、行使偽造私文書、販賣
    侵害商標權商品、洗錢之犯意，以上開購買之0000000000門
    號登入蝦皮拍賣網站「iuspo198」帳號使用，並在蝦皮購物
    網站上，公開張貼販賣仿冒如附表一所示知名品牌商標之化
    妝品及保養品等訊息，復為取信於消費者，將其先向大陸地
    區購入之仿冒品標籤自行黏貼偽造標籤於仿冒化妝品及保養
    品上，並在上址住處內，以自備之熱敏票據打印機，製作及
    列印虛偽標示「LOTTE 【DUTY FREE】」等文字之韓國樂天
    百貨公司發票收據，再出示偽造之購買發票收據予消費者觀
    看或於出貨時隨商品寄送予消費者而行使之，以示其所販售
    商品係來自於百貨公司購買之真品。
　㈡乙○○復為掩飾及隱匿其從事網站販售仿冒商品之詐騙犯罪所
    得來源及去向，透過網路委由地下匯兌業者代為處理不法所
    得之金流，由蝦皮拍賣網站帳號「donyu」之林家敏（由檢
    察官另行偵辦）提供中國信託帳號000-000000000000帳戶（
    下稱中信帳戶），供消費者匯入後，再由林家敏換算匯兌等
    值之人民幣，匯入乙○○之「支付寶」帳戶內，乙○○再委由「
    支付寶」軟體上，真實姓名、年籍均不詳，暱稱「好友」之
    人，匯款新臺幣至乙○○之花旗銀行帳號000-0000000000號帳
    戶（下稱花旗帳戶）內，以掩飾其不法所得之金流。
　㈢嗣甲○○於109年2月6日上網至蝦皮購物網站瀏覽，見乙○○張貼
    販售如附表一所示商標之商品，遂與通訊軟體LINE暱稱「m2
    53713」之乙○○聯繫下單訂購ESTEE LAUDER、M.A.C、TOM FO
    RD、DIOR、YSL等商標之商品，乙○○為取信於甲○○，遂以通
    訊軟體LINE向甲○○佯稱其販售之商品均為真品，並出示「盧
    硯琳」、「魏雪桃」等假身分證件隱匿其真實身分，使甲○○
    誤信乙○○係販售真品而陷於錯誤，待甲○○訂購乙○○販售之仿
    冒商標商品後，乙○○遂先以統一便利超商「宅急便」寄送仿
    冒商標商品共5箱至甲○○位於新竹市○○路0段000巷00弄00號3
    樓之住所，並在寄貨單之「寄件人」上偽造填寫「張五花」
    、寄件地址填寫「臺南市○○路0段000巷00號」等假身分資料
    ，使甲○○信以為真而再大量下單，並依乙○○指示，陸續在蝦
    皮拍賣網頁以線上刷卡方式付款（共計新臺幣80萬1,000元
    ）以及另匯款至林家敏上開中國信託帳戶內（共計新臺幣10
    8萬3,760元），總計受騙支付乙○○共計新臺幣188萬4,760元
    。
　㈣後甲○○發覺購買之商品均為仿冒商標商品後，即與乙○○聯繫
    退款，並依其指示寄還4箱仿冒商品予乙○○，乙○○隨即避不
    處理，且於109年3月13日後關閉蝦皮拍賣網站「iuspo198」
    帳號，嗣甲○○察覺受騙後報警而查悉上情。　　
二、案經甲○○、法商拉奧里露公司、法商伊芙聖羅蘭香水公司、
    法商克莉絲汀迪奧香水股份有限公司、義大利商喬治亞曼尼
    公司告訴，新竹市警察局第二分局報告、內政部警政署保安
    警察第二總隊移送臺灣新竹地方檢察署檢察官偵查起訴。
    理  由
壹、程序事項：
一、按檢察官代表國家提起公訴，依檢察一體原則，到庭實行公
    訴之檢察官如發現起訴書認事用法有明顯錯誤，亦非不得本
    於自己確信之法律見解，於論告時變更起訴之法條，或於不
    影響基本事實同一之情形下，更正或補充原起訴之事實，此
    有最高法院100 年度台上字第4920號判決意旨可參。經查，
    關於犯罪事實及論罪法條原有贅載被告涉犯行使偽造準私文
    書罪嫌、被告侵害之商品權人部分，嗣公訴人依卷內事證減
    縮更正此部分之事實、法條等情（本院卷第356頁至第358頁
    ），是依上開法文說明，自應以公訴人上開更正後之內容作
    為本案審理之範圍，合先敘明。
二、本件被告乙○○所犯之罪，非死刑、無期徒刑、最輕本刑為3 
    年以上有期徒刑之罪，或高等法院管轄第一審之案件，被告
    於本院準備程序進行中，就被訴事實為有罪之陳述，經本院
    認合於刑事訴訟法第273 條之1 第1 項之規定，裁定進行簡
    式審判程序，合先敘明。又按簡式審判程序之證據調查，不
    受第159 條第1 項之限制，刑事訴訟法第273 條之2 定有明
    文，是於行簡式審判程序之案件，被告以外之人於審判外之
    陳述，除有其他不得作為證據之法定事由外，應認具有證據
    能力。
貳、實體部分：
一、認定犯罪事實所憑證據及理由：
    前揭犯罪事實，業據被告於警詢、偵查、本院調查、準備程
    序及簡式審判程序時均坦承不諱（5390號偵卷㈠第14頁至第1
    9頁；5390號偵卷㈡第69頁、第95頁至第96頁、第145頁至第1
    46頁、第139頁至第140頁；4973號偵卷第10頁至第15頁；本
    院聲羈卷第18頁；本院聲羈更一卷第30頁；本院卷第174頁
    至第175頁、第358頁），核與證人即告訴人甲○○、證人林家
    敏於警詢及偵查中證述情節（1384號他㈠影卷第88頁至第95
    頁、第96頁至第98頁、第100頁至第101頁；5390號偵卷㈠第1
    26頁至第127頁；本院卷第331頁至第341頁、第347頁至第35
    0頁）大致相符，並有保安警察第二總隊第三大隊第一中隊
    竹圍分隊受理各類案件紀錄表、內政部警政署反詐騙諮詢專
    線紀錄表、新竹市警察局第二分局IP使用者查詢資料分析報
    告、被害人線上刷卡交易一覽表、受理詐騙帳戶通報警示簡
    便格式表、金融機構聯防機制通報單、受理刑事案件報案三
    聯單、通訊軟體對話紀錄、手寫帳冊、「iuspo198」帳號交
    易明細表各1份、新竹市警察局第二分局搜索扣押筆錄3份、
    保二總隊刑事警察大隊偵二隊搜索扣押筆錄、被害人轉帳匯
    款交易一覽表各1份（1384號他㈠影卷第5頁、第6頁、第66頁
    至第86頁、第102頁至第118頁、第119頁至第120頁、第121
    頁、第125頁、第127頁至第157頁；6595號偵卷第4頁至第34
    頁、第147頁至第149頁、第111頁至第113頁、第114頁至第1
    16頁、第117頁至第122頁、第129頁至第133頁；本院卷第34
    3頁），貞觀法律事務所鑑定報告書6份、ESTEE LAUDER鑑定
    報告2份、JO MALONE鑑定報告、LA MER鑑定報告、MAC鑑定
    報告、TOM FORD鑑定報告各1份、台灣高絲股份有限公司109
    年7月21日台高（管）字第2020015號函及其附鑑定報告、臺
    灣資生堂股份有限公司鑑識證明書、香港商希思黎化妝品有
    限公司台灣分公司109年6月11日函及其附鑑定報告、超微量
    工業安全實驗室測試報告各1份（718號他卷第4頁、第5頁、
    第6頁、第10頁、第15頁、第30頁、第31頁、第32頁背面、
    第33頁背面、第34頁背面、第36頁、第37頁至第43頁、第43
    頁背面、第46頁至第47頁、第48頁背面至第49頁；4973號偵
    卷第42頁），現場照片數張、蝦皮拍賣網站對話紀錄、通訊
    軟體LINE截圖數張、監視器錄影截圖數張、宅急便寄貨單照
    片數張、勘驗扣案電腦內實施詐騙之化妝品商品圖檔畫面及
    勘驗手機擷圖數張（1384號他卷㈡第50頁至第144頁；1384號
    他㈠影卷第21頁至第35頁、第47頁至第48頁、第49頁至第56
    頁、第58頁至第61頁；5390號偵卷㈠第25頁至第74頁、第75
    頁至第109頁；5390號偵卷㈡第73頁至第75頁）在卷可查，足
    認被告上開任意性之自白與事實相符，堪以採信。綜上，本
    案事證明確，被告犯行洵堪認定，應依法論科。
二、論罪科刑：
  ㈠按刑法第339 條之4 第1 項第3 款以廣播電視、電子通訊、
    網際網路或其他媒體等傳播工具，對公眾散布而犯詐欺取財
    罪，係考量以前述傳播工具對公眾散布而犯之，將導致不特
    定人或多數人於閱聽見聞後有受詐騙之虞，可能造成侵害社
    會程度及影響層面較鉅，故增訂上開加重處罰之詐欺類型犯
    罪。惟行為人雖利用前述傳播工具犯罪，倘未向「公眾」散
    布詐欺訊息，而係針對「特定個人」發送詐欺訊息，則僅屬
    普通詐欺罪範疇。經查，被告於蝦皮拍賣網站刊登廣告後，
    係以通訊軟體LINE與告訴人甲○○聯繫交易事宜，並宣稱商品
    「都是中標」、「只賣正品」等語，此有通訊軟體LINE對話
    截圖數張存卷可查（5390號偵卷㈠第81頁、第102頁），其向
    告訴人甲○○佯稱其所賣之商品為真品而施以詐術，使告訴人
    甲○○陷於錯誤決意購買，此部分之對話乃一對一，並未透過
    網路對不特定民眾散布詐術訊息，應屬普通詐欺犯行。
  ㈡次按，洗錢防制法第2 條規定：「本法所稱洗錢，指下列行
    為：一、意圖掩飾或隱匿特定犯罪所得來源，或使他人逃避
    刑事追訴，而移轉或變更特定犯罪所得。二、掩飾或隱匿特
    定犯罪所得之本質、來源、去向、所在、所有權、處分權或
    其他權益者。三、收受、持有或使用他人之特定犯罪所得。
    」又行為人對於特定犯罪所得，基於洗錢之犯意，參與整體
    洗錢過程中任一環節之處置、分層化或整合行為，致生新法
    所保護法益之危險者，即應屬新法所欲禁絕之洗錢行為，至
    該行為是否已使特定犯罪所得轉換成合法來源之財產，則非
    所問。而上開第1 款之洗錢行為，祗以有掩飾或隱匿特定犯
    罪所得來源之意圖，與「移轉」或「變更」特定犯罪所得之
    行為，即為已足，不以有掩飾或隱匿特定犯罪所得來源之行
    為為必要。所稱「移轉特定犯罪所得」，係指將刑事不法所
    得移轉予他人，以達成隱匿效果而言；所謂「變更特定犯罪
    所得」，乃指將刑事不法所得之原有法律或事實上存在狀態
    予以變更而達成隱匿效果。至所意圖隱匿者究為自己、共同
    正犯或他人之特定犯罪所得來源，皆非所問。又上述第2 款
    之洗錢類型，固多以迂迴曲折之方式輾轉為之，但不以透過
    多層之交易活動為限，且掩飾或隱匿之管道是否為共同正犯
    或其他第三人，亦可不問（最高法院108 年度台上字第3993
    號判決意旨參照）。查本案告訴人甲○○係遭被告施用詐術陷
    於錯誤，而將款項依被告指示匯入與被告合作之林家敏之中
    信帳戶，待告訴人甲○○匯款後，再由林家敏換算匯兌等值人
    民幣，匯入乙○○之「支付寶」帳戶內，乙○○再委由「支付寶
    」軟體上，真實姓名、年籍均不詳，暱稱「好友」之人匯款
    新臺幣至乙○○之花旗帳戶內，足見被告係基於掩飾或隱匿特
    定犯罪所得來源之意圖，透過林家敏協助，多層次匯兌，藉
    此掩飾或隱匿其詐欺犯罪所得之去向及所在，核屬前開洗錢
    防制法第2 條第1 款、第2 款所規定之洗錢行為。
  ㈢是核被告所為，係犯刑法第216條、第210條行使偽造私文書
    、同法第339 條第1 項之詐欺取財罪、商標法第97條之販賣
    侵害商標權之商品罪、洗錢防制法第14條第1 項之洗錢罪。
  ㈣被告偽造私文書之低度行為，為其行使之高度行為所吸收，
    不另論罪。又被告意圖販賣而透過網路方式輸入、意圖販賣
    而持有及陳列侵害商標權商品之低度行為，均為販賣侵害商
    標權商品之高度行為所吸收，不另論罪。
  ㈤又按，所謂接續犯，係指數個在同時同地或密切接近之時地
    ，侵害同一法益之行為，因各舉動之獨立性極為薄弱，社會
    通念認為無法強行分開，乃將之包括視為一個行為之接續進
    行，給予單純一罪之刑法評價。查被告於108 年11月間起至
    109年3月13日止，期間多次意圖販賣而陳列仿冒商標商品之
    行為，係基於營利之單一犯意，其於密接時間、空間下所為
    ，各行為之獨立性極為薄弱，依社會之建全觀念，難以強行
    分開，應認係接續犯之單純一罪。公訴意旨原認被告上開行
    為應評價認係一罪之「集合犯」容有誤會，惟此業經公訴人
    當庭更正（本院卷第376頁），附此敘明。
  ㈥再按，刑法上一行為而觸犯數罪名之想像競合犯，其存在之
    目的，在於避免對於同一不法要素予以過度評價，則自然意
    義之數行為，得否評價為法律概念之一行為，應就客觀構成
    要件行為之重合情形、主觀意思活動之內容、所侵害之法益
    與行為間之關連性等要素，視個案情節依社會通念加以判斷
    。如具有行為局部之同一性，或其行為著手實行階段可認為
    同一者，得認與一行為觸犯數罪名之要件相侔，而依想像競
    合犯論擬（最高法院101 年度台上字第2449號判決意旨參照
    ）。查本案被告就行使偽造私文書、詐欺取財罪、販賣侵害
    商標權之商品、洗錢罪等各行為在自然意義上雖非完全一致
    ，然就事件整體過程予以客觀觀察後，可知被告本即謀以販
    賣侵害商標權之商品，向告訴人甲○○詐欺取財，其隱匿自身
    身分行使偽造私文書、洗錢製造金流斷點等行為，均係在同
    一犯罪決意及預定計畫下所為，彼此之間具有全部或一部不
    可割之一致性或事理上之關聯性，且犯罪目的單一，依一般
    社會通念，認應評價為一行為，自應適用想像競合犯之規定
    論以一罪，方符合刑罰公平原則，故被告就上開所犯，係以
    一行為同時觸犯上開4罪名，為想像競合犯，應依刑法第55
    條規定，從一重之洗錢防制法第14條第1 項之洗錢罪。公訴
    意旨認應分論併罰，尚有未洽。
　㈦爰審酌商標有辨識商品來源之功用，須經權利人投入大量資
    金於商品行銷及品質改良並經歷相當時間，始能使商標具有
    代表一定品質之效果，被告為圖私利，販賣侵害商標權商品
    ，破壞商品交易秩序，損害真正商品所表彰之商譽及品質，
    對商標權人之市場利益侵害非小，行為殊屬不該，況被告以
    此方式對告訴人甲○○施以詐術，致告訴人甲○○而陷於錯誤而
    受有高達新臺幣188萬4,760元之損害，被告為隱匿其自身身
    分進而行使偽造私文書、洗錢製造金流斷點等行為，所為實
    有不該；惟考量被告犯後坦承犯行，並與告訴人法商拉奧里
    露公司、法商伊芙聖羅蘭香水公司、法商克莉絲汀迪奧香水
    股份有限公司、義大利商喬治亞曼尼公司均達成和解，並已
    給付完畢（本院卷第97頁），亦與告訴人甲○○達成和解，有
    本院110年度智附民字第13號和解筆錄在卷可查（本院卷第3
    19頁至第320頁），堪認被告犯後態度尚佳，兼衡被告高職
    畢業之智識程度，現從事美髮業，已婚無子女，家庭經濟目
    前由其負擔，並與父母、妹妹、配偶同住等一切情狀，量處
    如主文所示之刑，並就罰金部分諭知易服勞役之折算標準。
　㈧末查，被告未曾因故意犯罪受有期徒刑以上刑之宣告，有臺
    灣高等法院被告前案紀錄表在卷可稽（本院卷第29頁至第32
    頁），雖公訴意旨認被告惡性重大，應從重量刑並不宜予以
    緩刑諭知，然本院審酌被告雖以多層次方式向告訴人甲○○施
    以詐術，販賣仿冒商標商品數量非微，惟被告犯後自始坦承
    犯行，亦未將詐得財物花費分毫，且犯後與告訴人商標權人
    等人均達成和解給付完畢，告訴人商標權人等人亦同意予以
    緩刑之宣告（本院卷第97頁），並考量被告雖尚未賠付告訴
    人甲○○完畢，惟被告亦與告訴人甲○○達成和解，足徵被告係
    因一時失慮致罹刑章，信其經此教訓後，應知所警惕，而無
    再犯之虞，本院衡酌上情，認所宣告之刑，以暫不執行為適
    當，爰依刑法第74條第1 項第1 款之規定，併予諭知緩刑3
    年，以鼓勵向上，並期自新。然被告上開之犯行顯見其法治
    觀念有待加強，為使被告深切反省，具備正確法治觀念，並
    預防再犯，且令其能從中深切記取教訓，暨督促時時警惕，
    本院認亦應課予一定條件之緩刑負擔，爰依刑法第74條第2
    項第4款、第5款之規定，諭知被告應於本判決確定後1年內
    ，向公庫支付新臺幣10萬元，及於本判決確定之日起2年內
    ，向執行檢察官指定之政府機關、政府機構、行政法人、社
    區或其他符合公益目的之機構或團體，提供60小時之義務勞
    務，而被告既應執行刑法第74條第2項第5款所定之事項，爰
    依刑法第93條第1 項第2 款諭知緩刑期內付保護管束，期被
    告能確切明瞭其行為所造成之損害，並培養法治觀念，兼觀
    後效。至於被告究應向何政府機關、政府機構、行政法人、
    社區或其他符合公益目的之機構或團體提供義務勞務，屬執
    行之問題，應由執行檢察官斟酌全案情節及各政府機關、政
    府機構、行政法人、社區或其他符合公益目的之機構或團體
    之需求，妥為指定。再者，倘被告於本案緩刑期間，違反上
    開所定負擔情節重大，足認原宣告之緩刑難收預期效果，而
    有執行刑罰之必要，依刑法第75條之1第1項第4款之規定，
    檢察官得聲請撤銷緩刑之宣告。
三、沒收：　　　
　㈠按侵害商標權、證明標章權或團體商標權之物品或文書，不
    問屬於犯罪行為人與否，沒收之，商標法第98條定有明文，
    查如附表一所示侵害商標權之物，自應依前揭規定，不問屬
    於犯罪行為人與否，均宣告沒收之。
　㈡至內政部警政署保安警察第二總隊刑事警察大隊之扣押物品
    目錄表固記載扣得如附表二之商品，惟查，附表二編號1至1
    0所示KIEHL'S品牌商品經確認查無明顯仿冒商標商品特徵，
    無法認定係仿冒商品；附表二編號14所示CLARINS品牌防曬
    霜經鑑定為真品；附表二編號15所示CAHNEL品牌商品無法鑑
    定等情，有貞觀法律事務所鑑定報告書、CLARINS公司郵件
    聲明各1份（4973號偵卷第107頁、第110頁至第112頁、第11
    3頁至第114頁）；又附表二編號11至13所示LANCOME品牌商
    品、附表二編號16所示SIRENA品牌商品、附表二編號17所示
    L'OCCITANE品牌商品均未經鑑定而真偽不明，是上開商品非
    侵害商標權商品，本院自無庸宣告沒收。
　㈢犯罪所得部分：　
　⒈按洗錢防制法第18條第1項規定：「犯第14條之罪，其所移轉
    、變更、掩飾、隱匿、收受、取得、持有、使用之財物或財
    產上利益，沒收之」。修正理由明示：「現行條文僅限於沒
    收犯罪所得財物或財產上利益，而未及於洗錢行為標的之財
    物或財產上利益，爰予修正，並配合104年12月30日修正公
    布之中華民國刑法，將追繳及抵償規定刪除。至於洗錢行為
    本身之犯罪所得或犯罪工具之沒收，以及發還被害人及善意
    第三人之保障等，應適用104年12月30日及105年6月22日修
    正公布之中華民國刑法沒收專章之規定」。再者，犯罪所得
    ，屬於犯罪行為人者，沒收之。但有特別規定者，依其規定
    ；前2 項之沒收，於全部或一部不能沒收或不宜執行沒收時
    ，追徵其價額；第1 項及第2 項之犯罪所得，包括違法行為
    所得、其變得之物或財產上利益及其孳息；宣告前2 條之沒
    收或追徵，有過苛之虞、欠缺刑法上之重要性、犯罪所得價
    值低微，或為維持受宣告人生活條件之必要者，得不宣告或
    酌減之，刑法第38條之1 第1 項、第3 項、第4 項、第38條
    之2 第2 項分別定有明文。
　⒉經查，告訴人甲○○受被告指示，陸續在蝦皮拍賣網頁以線上
    刷卡方式付款（共計新臺幣80萬1,000元）以及另匯款至林
    家敏上開中國信託帳戶內（共計新臺幣108萬3,760元），總
    計受騙共計新臺幣188萬4,760元等情，據證人即告訴人甲○○
    於警詢中證述詳實（1384號他㈠影卷第100頁至第101頁），
    並有被害人線上刷卡交易一覽表、被害人轉帳匯款交易一覽
    表各1份、蝦皮拍賣線上刷卡截圖數張、轉帳截圖數張在卷
    可查（1384號他㈠影卷第102頁、第103頁至第110頁、第111
    頁、第112頁至第118頁），且為被告所不爭執（本院卷第17
    5頁），足徵告訴人甲○○匯款至林家敏上開中國信託帳戶內
    共計新臺幣108萬3,760元部分，屬被告洗錢犯行所隱匿之財
    物，應洗錢防制法第18條第1項沒收；告訴人甲○○在蝦皮拍
    賣網頁以線上刷卡方式付款共計新臺幣80萬1,000元部分，
    則屬被告詐欺犯行之犯罪所得，應依刑法第38條之1第1項規
    定沒收。
　⒊次查，被告業與告訴人甲○○於110年12月9日達成和解，雙方
    同意由被告於111年3月31日以前賠償告訴人新臺幣188萬7,4
    60元，及自110年9月1日起至清償日止，按年息5%計算之利
    息等情，本院110年度智附民字第13號調解筆錄1份在卷可考
    （本院卷第319頁），雖被告尚未依調解條件履行，而不符
    合刑法第38條之1 第5項所明定「限於實際合法發還被害人
    」之情形，惟被告與告訴人甲○○既然業已達成和解，是倘再
    就此犯罪所得宣告沒收或追徵，顯有過苛之虞，乃依刑法第
    38條之2 第2 項規定不予宣告沒收。　　　　
　⒋至公訴檢察官以110年度蒞字第4462號補充理由書（本院卷第
    329頁）說明除告訴人甲○○受騙之新臺幣188萬4,760元外，
    依蝦皮拍賣網站「iuspo198」帳號之交易明細表上載總金額
    新臺幣398萬6,855元，扣除告訴人甲○○在蝦皮拍賣網頁線上
    刷卡之新臺幣80萬1,000元，尚有新臺幣318萬5,855元為被
    告之犯罪所得（計算式：新臺幣398萬6,855元-新臺幣80萬1
    ,000元=新臺幣318萬5,855元），亦應宣告沒收等語，並以
    蝦皮拍賣訂單資料為據（本院卷第345頁）。惟查：
　⑴被告於警詢、偵查及本院準備程序時供稱：蝦皮拍賣網站「i
    uspo198」帳號係其於108年10月間在通訊軟體「微信」上向
    真實姓名、年籍均不詳，暱稱「無心」之人，以人民幣800
    元購買的帳號，但賣我帳號的人稱此帳號無法僅供我使用等
    語（5390號偵卷㈠第17頁背面至第18頁、第139頁；本院卷第
    175頁），並據蝦皮拍賣帳號資料（1384號他㈠影卷第81頁）
    所示「iuspo198」帳號之申登人為「陳榮文」，確實非被告
    所申設，且觀蝦皮拍賣訂單資料（本院卷第345頁）上載商
    品資訊，尚有「美強生優童A+兒童營養配方」、「IPHONE X
     二手機」、「APPLE MACBOOK PRO」、「公仔」等非化妝、
    保養品類別之商品，是該帳號既非被告所申設，亦有可能有
    他人得以共同使用蝦皮拍賣網站「iuspo198」帳號經營販售
    商品，故除了告訴人甲○○受被告詐騙在蝦皮拍賣網頁線上刷
    卡之新臺幣80萬1,000元外，其餘「iuspo198」帳號之交易
    明細表上載交易紀錄，是否均可作為被告之犯罪所得，業非
    無疑。
　⑵再者，本案經查扣之化妝、保養品，亦有部分商品經鑑定為
    真品、部分商品無法認定係仿冒商品，亦有部分商品無法鑑
    定等情，經本院說明如上，故被告販售之商品是否全為仿冒
    商標商品，尚須透過鑑定檢驗釐清真偽，而蝦皮拍賣網站「
    iuspo198」帳號其餘新臺幣318萬5,855元之交易商品項目，
    既未經查扣經檢驗確認真偽，自無法論斷上開新臺幣318萬5
    ,855元之交易紀錄是否均係透過販售仿冒商標商品施以詐術
    所獲之犯罪所得，故無從逕自論斷蝦皮拍賣網站「iuspo198
    」帳號其餘新臺幣318萬5,855元交易紀錄為被告本案犯行之
    犯罪所得，公訴意旨實容有誤會。　　
　⒌從而，扣案如附表三編號1之現金新臺幣350萬元中之新臺幣1
    88萬4,760元，雖為被告之犯罪所得，惟仍依刑法第38條之2
     第2 項規定不予宣告沒收；其餘扣案現金新臺幣161萬5,24
    0元（計算式：新臺幣350萬元-新臺幣188萬4,760元=新臺幣
    161萬5,240元），無從證明為被告之犯罪所得，自不予宣告
    沒收，附此敘明。
　㈣次按，供犯罪所用、犯罪預備之物或犯罪所生之物，屬於犯
    罪行為人者，得沒收之，刑法第38條第2項定有明文。查扣
    案如附表三編號2至7、9至14之物，均係被告供本案犯罪所
    用之物等情，據被告供述明確（本院卷第370頁），依刑法
    第38條第2項規定沒收。至扣案如附表三編號8所示之第一銀
    行存摺1本，據被告供稱為其個人使用等語（本院卷第370頁
    ），且依現存卷內資料查無積極證據足認該物，有供本案犯
    罪所用，本院即無從就此部分宣告沒收，併此說明。
　㈤末查，被告所偽造之「宅急便」寄貨單，因已行使交付予統
    一超商，由超商取得寄貨單之所有權，被告已喪失處分權，
    非屬其所有，尚無從宣告沒收，末此敘明。
據上論斷，應依刑事訴訟法第273條之1第1項、第299條第1項前
段，判決如主文。
本案經檢察官林佳穎提起公訴，檢察官劉正祥到庭執行職務。
中　　華　　民　　國　　111 　年　　1 　　月　　26　　日
                  刑事第二庭   法　官   崔恩寧
以上正本證明與原本無異。
如不服本判決應於收受本判決後20日內向本院提出上訴書狀，上
訴書狀應敘述具體理由。上訴書狀未敘述上訴理由者，應於上訴
期間屆滿後20日內補提理由書狀於本院(均須按他造當事人之人
數附繕本 )「切勿逕送上級法院」。 
中　　華　　民　　國　　111 　年　　1 　　月　　26　　日
                               書記官   莊琬婷

附錄本判決論罪法條：
商標法第97條
明知他人所為之前二條商品而販賣，或意圖販賣而持有、陳列、
輸出或輸入者，處一年以下有期徒刑、拘役或科或併科新臺幣五
萬元以下罰金；透過電子媒體或網路方式為之者，亦同。

洗錢防制法第14條
有第二條各款所列洗錢行為者，處7年以下有期徒刑，併科新臺
幣5百萬元以下罰金。
前項之未遂犯罰之。
前二項情形，不得科以超過其特定犯罪所定最重本刑之刑。

刑法第210條
偽造、變造私文書，足以生損害於公眾或他人者，處5 年以下有
期徒刑。

刑法第216條
行使第210條至第215條之文書者，依偽造、變造文書或登載不實
事項或使登載不實事項之規定處斷。

刑法第339條
意圖為自己或第三人不法之所有，以詐術使人將本人或第三人之
物交付者，處 5 年以下有期徒刑、拘役或科或併科 50 萬元以
下罰金。
以前項方法得財產上不法之利益或使第三人得之者，亦同。
前二項之未遂犯罰之。　　
附表一
編號 侵害商標權之物及數量 商標名稱 商標註冊/審定號 專用期限（民國） 商標權人 指定商品 1 仿冒「ESTEE LAUDER」之面霜20件 ESTEE LAUDER 00000000 66年12月1日/ 116年11月30日 加拿大商伊思蒂露黛兒化妝品有限公司 化妝品 2 仿冒「ESTEE LAUDER」之精華液115件      3 仿冒「ESTEE LAUDER」之防曬水凝露1件      4 仿冒「ESTEE LAUDER」之隔離乳1件      5 仿冒「ESTEE LAUDER」之滲透水10件      6 仿冒「ESTEE LAUDER」之眼霜13件      7 仿冒「ESTEE LAUDER」之粉底液18件      8 仿冒「ESTEE LAUDER」之特潤超導修護露（7ML）90件      9 仿冒「ESTEE LAUDER」之特潤超導修護露（15ML）306件      10 仿冒「ESTEE LAUDER」之特潤超導賦活精華（5ML）86件      11 仿冒「ESTEE LAUDER」之PRO極速緊緻肌密全能精華（7ML）65件      12 仿冒「ESTEE LAUDER」之特潤眼部超級精華（5ML）12件      13 仿冒「LANCOME」之眼霜1件 G'ENIFIQUE 00000000 103年3月16日/113年3月15日 法商拉奧里露公司 眼霜 14 仿冒「LAMER」之精華露4件 LAMER 00000000 109年1月1日/ 118年12月31日 美商拉美工業公司 化妝品 15 仿冒「M.A.C」之唇膏626件 M.A.C 00000000 94年12月1日/ 114年11月30日 美商化妝藝術化妝品公司 口紅    00000000 82年7月16日/ 112年7月15日   16 仿冒「SISLEY」之乳液1件 SISLEY 00000000 73年11月16日/111年4月30日 法商希斯蕾股份有限公司 化妝品    00000000 71年5月1日/ 111年4月30日   17 仿冒「TOM FORD」之唇膏6件 TOM FORD 00000000 94年10月16日/ 114年10月15日 美商湯姆斯福特 化妝品 18 仿冒「JO MALONE」之香水66件 JO MALONE 00000000 89年12月1日/ 119年11月30日 美商喬曼尼公司 香水 19 仿冒「DIOR」之唇膏115件 DIOR 00000000 70年11月1日/ 119年4月30日 法商克麗絲汀迪奧香水股份有限公司 化妝品 20 仿冒「YSL」之唇膏1件 YSL 00000000 67年3月1日/ 117年2月29日 法商伊芙聖羅蘭香水公司 口紅 21 仿冒「GIORGIO ARMANI 」之唇膏1件 GIORGIO ARMANI  00000000 95年6月16日/115年6月15日 義大利商喬治亞曼尼公司 口紅 22 仿冒「GIORGIO ARMANI 」之精華液1件  00000000 86年12月1日/111年1月15日  化妝品 23 仿冒「SHISEIDO」之乳霜1件 SHISEIDO 00000000 109年2月1日/ 119年1月31日 日商資生堂股份有限公司 化妝品 24 仿冒「ANESSA」之防曬乳1件 ANESSA 00000000 102年3月1日/ 112年2月28日 日商資生堂股份有限公司 化妝品 25 仿冒「shu uemura」之粉底刷1件 shu uemura 00000000 89年12月16日/114年8月31日 法商拉奧里露公司 化妝用刷 26 仿冒「DECORT′E」之化妝水1件 DECORT′E 00000000 99年4月16日/ 119年4月15日 日商高絲股份有限公司 化妝水 27 仿冒「Kanebo」之防曬乳1件 ALLIE 00000000 106年12月16日/116年12月15日 日商花王股份有限公司 化妝品   Kanebo 00000000 77年1月16日/117年1月15日   28 仿冒「KERASTASE」之髮膜3件 KERASTASE 00000000 103年9月1日/ 113年8月31日 法商拉奧里露公司 護髮保養品    00000000 73年5月16日/ 113年5月15日   
　
附表二
編號 項目 備註 1 KIEHL'S品牌淡斑精華34件 查無明顯仿冒商標商品特徵  2 KIEHL'S品牌化妝水9件  3 KIEHL'S品牌眼霜5件  4 KIEHL'S品牌面膜13件  5 KIEHL'S品牌凝凍73件  6 KIEHL'S品牌面霜6件  7 KIEHL'S品牌金盞花精華亮采水凝露40件  8 KIEHL'S品牌亞馬遜白泥淨緻毛孔面膜29件  9 KIEHL'S品牌冰核醣蛋白無油清爽凝凍15件  10 KIEHL'S品牌酪梨精華修護保濕面膜20件  11 LANCOME品牌賦活露5件 無法鑑定 12 LANCOME品牌BB霜1件  13 LANCOME品牌乳液1件  14 CLARINS品牌防曬霜1件 經鑑定為真品 15 CHAMEL品牌精華液1件 無法鑑定 16 SIRENA品牌美白飲28件 無權利人提供鑑定 17 L'OCCITANE品牌護手霜48件 無權利人提供鑑定 
　
附表三
編號 項目 1 現金新臺幣350萬元 2 手寫帳冊1份 3 IPHONE 6S品牌手機1支（IMEI：000000000000000） 4 IPHONE 11品牌手機1支（含門號：0000000000號SIM卡1張，IMEI：000000000000000、000000000000000） 5 IPHONE 6品牌手機1支（含門號：0000000000號SIM卡1張） 6 IPHONE 6S品牌手機1支（含門號：0000000000號SIM卡1張，IMEI：000000000000000） 7 IPHONE 6S品牌手機1支（含門號：0000000000號SIM卡1張，IMEI：000000000000000） 8 第一銀行存摺1本 9 VISION桌上型電腦主機1台 10 偽造化粧品標籤A4紙489張 11 偽造購買化粧品之發票收據3張 12 順丰速運包裹1個（內含偽造化粧品標籤） 13 熱敏票據打印機2台 14 手推車1台